臺灣士林地方法院民事裁定　　　　　　　 96年度聲字第745號
聲　請　人
即債務人　　甲○○
相　對　人
即債權人　　乙○○
上列當事人間96年度裁全字第1408號聲請假處分事件，債務人聲
請命債權人起訴，本院裁定如下：
    主      文
聲請駁回。
    理      由
一、按經准為假扣押，而本案尚未繫屬者，命假扣押之法院應依
    債務人聲請，命債權人於一定期間內起訴，民事訴訟法第52
    9 條第1 項定有明文。上開規定於假處分準用之，同法第53
    3 條前段亦有明文。
二、聲請意旨略以：相對人聲請本院於以96年度裁全字第1408號
    假處分裁定，准其供擔保後，禁止聲請人於本案判決確定，
    就所持有相對人簽發之7 紙支票（下稱系爭支票），為付款
    之提示及轉讓第三人。查，相對人雖於民國96年4 月9 日以
    聲請人為被告，向臺灣板橋地方院提起訴訟（下稱系爭訴訟
    ），惟其訴之聲明難以辦別請求權基礎為何，不符訴之聲明
    必須合法、可能、確定之基本要求，更與系爭支票債權之存
    否無關，不得視為相對人已提起本案訴訟。爰依民事訴訟法
    第529條規定，聲請命相對人於一定期間內起訴等語。
三、經核：(一)相對人係提出兩造於95年9 月12日所簽訂之租賃契
    約書、電話通話明細、八里龍形郵局第22號及八里郵局第10
    4 號存證信函等影本為釋明證據，主張聲請人應返還系爭支
    票為由，而聲請本院於96年4 月12日，以96年度裁全字第14
    08號裁定，命准相對人供擔保後，禁止聲請人就系爭支票為
    提示及轉讓之假處分。並經相對人聲請本院以96年度執全字
    第767 號事件執行假處分在案。(二)聲請人雖以相對人所提起
    系爭訴訟，不得視為上開假處分之本案訴訟云云。惟查，依
    聲請人所提出系爭訴訟之起訴狀影本所示，雖有文字用語並
    非嚴謹之情形，然其訴之聲明欄，已載明聲請人應返還系爭
    支票之意旨，且由事實理由欄之記載，亦得辨識相對人主張
    之基礎原因事實乃解除契約，請求返還系爭支票。而所載證
    物名稱為租約、存證信函、假處分聲請內容及票據內容等影
    本，與上述聲請假處分之釋明證據亦相同。顯然系爭訴訟即
    為上述假處分請求之本案訴訟無訛。況且，縱認相對人所為
    聲明或陳述有不明瞭或不完足之情形，依民事訴訟法第199
    條第2 項規定，系爭訴訟之審判長亦應行使闡明權令之敘明
    或補充之。自不得執為非假處分之本案訴訟，聲請人此部分
    論述，要非可採。(三)綜上所述，相對人就其假處分所欲保全
    之請求，業已提起上開本案訴訟，從而，聲請人本件聲請，
    於法不合，應予駁回。
三、爰裁定如主文。
中　　華　　民　　國　　96　　年　　6 　　月　　29　　日
                  民事第二庭  法  官  施月燿
上為正本證明與原本無異。
如對本裁定抗告須於裁定送達後10日內向本院提出抗告狀。
中　　華　　民　　國　　96　　年　　7 　　月　　 5　　日
                              書記官  韓金發
